# 业务

提问人：丫丫呸 时间：2016-08-05 15:49:49
我公司外购模具，但是这部分模具款， 客户会返还给我们公司，外购模具时如果做账? 收到客户钱时如果做账？

回答人：chenyiwei
考虑以下问题： 1 、客户支付的模具款是否足以保证模具采购成本的回收，还是要在日后投产后通过产品加价的方式回收？ 2 、该模具的用途和使用方式？是否只限于根据该客户的订单为其制造其订购的特定数量的产品，不能用于其他用途？你公司有无对模具进行出租、转让、用于其他生产用途等权利？

回答人：chenyiwei
有个类似帖子可以参考一下，不知道是否适合于你公司的实际情况： http://bbs.esnai.com/forum.php?m ... 760&pid=8187902

提问人：丫丫呸 时间：2016-08-07 11:18:35
陈老师你好，模具是我们按照客户产品要求进行采购，然后客户会一次性支付模具款，我的这些模具一般会使用好几年，而且是好几年，购买的这些模具一般只能为特定客户生产产品，一般不能使用在其他客户的产品生产，也就是说具有专用性，这些模具的产权是我公司的，想问下这块的收入 和 成本如何结算？谢谢

回答人：chenyiwei
这种情况下模具不确认为本企业的资产，需进一步考虑该模具采购业务应采用总额法还是净额法确认收入，如模具供应商是否由本企业自主选择、价格和其他采购条件是否由你公司和供应商直接谈判且独立于你公司与客户的谈判